臺灣板橋地方法院刑事判決　　　　　　 99年度訴緝字第312號
公　訴　人　臺灣板橋地方法院檢察署檢察官
被　　　告　曾德華
上列被告因妨害風化案件，經檢察官提起公訴（98年度偵字第
17108 號），本院判決如下：
    主  文
曾德華無罪。
    理  由
一、公訴意旨略以：被告曾德華基於意圖營利而媒介女子與他人
    性交之犯意，於民國98年6 月17日，由真實姓名年籍不詳之
    成年女子所屬之應召站集團成員負責招攬男客並以行動電話
    0000000000號通知蘇玉萍後，即由蘇玉萍以其使用之000000
    0000號行動電話撥打被告曾德華使用之0000000000號行動電
    話，相約於指定地點見面，由被告曾德華擔任俗稱「馬伕」
    之工作，搭載蘇玉萍至指定之新北市、臺北市（即改制前臺
    北縣市）各地賓館與不特定男客為性交易。嗣於同日16時30
    分許，被告曾德華駕駛車牌號碼2C-7886 號自用小客車搭載
    蘇玉萍至新北市新莊區（即改制前臺北縣新莊市○○○路與
    復興路3 段路口之「雅堤汽車旅館」315 號房與男客顏鼎盛
    以新臺幣（下同）3,500 元之代價性交易後，為警於同日18
    時45分許，在臺北縣新莊市○○路與復興路3 段路口查獲，
    因認被告曾德華涉有刑法第231 條第1 項意圖使女子與他人
    為性交之行為而媒介以營利罪嫌罪嫌。
二、按犯罪事實應依證據認定之，無證據不得認定其犯罪事實，
    又不能證明被告犯罪者，應諭知無罪之判決，刑事訴訟法第
    154 條第2 項、第301 條第1 項定有明文。刑事訴訟法上所
    謂認定犯罪事實之證據，係指足以認定被告確有犯罪行為之
    積極證據而言，如未能發現相當證據或證據不足以證明，自
    不能以推測或擬制之方法，以為裁判基礎，最高法院29年上
    字第3105號及40年臺上字第86號分別著有判例；又認定不利
    於被告之事實，須依積極證據，苟積極證據不足為不利被告
    之認定時，即應為有利於被告之認定，更不必有何有利之證
    據，最高法院30年上字第816 號判例參照。且刑事訴訟上證
    明之資料，無論其為直接或間接證據，均須達於通常一般之
    人均不致有所懷疑，而得確信其為真實之程度，始得據為有
    罪之認定，若其關於被告是否犯罪之證明未能達此程度，而
    有合理懷疑之存在，致使無從形成有罪之確信，根據「罪證
    有疑，利於被告」之證據法則即不得遽為不利被告之認定，
    亦有最高法院76年度臺上字第4986號判例可稽。
三、公訴人認被告涉有上開犯行，係以被告供述、證人蘇玉萍、
    顏鼎盛之證述、門號0000000000號行動電話、門號00000000
    00號行動電話雙向通聯紀錄，及扣案行動電話SIM 卡2 張、
    潤滑液4瓶、性交易所得3,500 元為主要論據。
四、訊據被告曾德華固坦承98年6 月17日下午，蘇玉萍撥打電話
    予伊，央伊搭載其前往新北市新莊區，伊應允後，駕駛車牌
    號碼2C-7886 號自小客車前去搭載蘇玉萍至臺北縣新莊市○
    ○路與復興路3 段路口，蘇玉萍稱欲向友人借款而在該處下
    車，伊便在該處等候蘇玉萍，嗣後蘇玉萍再撥打電話與伊聯
    絡，伊前去搭載蘇玉萍離開，伊不知蘇玉萍至該處從事性交
    易等語。
五、按刑法第231 條第1 項所處罰之對象為意圖營利而引誘、容
    留或媒介男女與他人為性交或猥褻之人，其犯罪構成要件乃
    以行為人主觀上有營利及使男女與他人為性交或猥褻行為之
    犯意，而客觀上有引誘、容留或媒介之行為。經查：
  (一)證人蘇玉萍於警詢時證述：98年6 月17日下午，伊至新北市
    ○○區○○路3 段8 號「雅堤汽車旅館」315 號房與顏鼎盛
    從事性交易，此次係一位林姓女子以0000000000號行動電話
    撥打伊所使用之0000000000號行動電話，告知伊性交易之時
    間地點，伊自行前往，此次性交易代價為3,500 元，伊可得
    2,300 元，其餘1,200 元伊匯入林姓女子所指定之富邦銀行
    000000000000000 號帳戶，當日被告搭載伊至上開地點，性
    交易後，伊再撥打被告使用之0000000000號行動電話予被告
    ，被告再搭載伊離去，被告並未與伊拆帳等語（見98年度偵
    字第17018 號偵查卷第11至14頁），於檢察官偵查中證述：
    98年6 月17日下午，伊所使用之0000000000號行動電話接到
    應召電話，伊央被告搭載伊前往雅堤汽車旅館，此次性交易
    代價3,500 元，由伊向對方收取，伊收取後交予林姓女子，
    林姓女子係伊朋友，伊給林姓女子吃紅，伊並非在應召站工
    作等語（見同上偵查卷第61至62頁），於本院審理時證述：
    伊向被告稱欲與友人商談事情，而央被告搭載伊前往汽車旅
    館，伊並未告知被告前去汽車旅館係與顏鼎盛從事性交易，
    此次性交係林姓女子所媒介等語（見本院100 年5 月12日審
    判筆錄）。依證人蘇玉萍前開所言，此次性交易係由林姓女
    子或蘇玉萍自行接洽，被告並無任何媒介之舉，且證人蘇玉
    萍亦未證述被告與該林姓女子就媒介本案性交易有何犯意聯
    絡或行為分工，故證人蘇玉萍前開證言，並無法證明被告有
    何公訴人所指媒介性交犯行。更進者，姑不論證人蘇玉萍一
    再證稱被告不知本件性交易情事，縱被告知悉蘇玉萍從事性
    交易，然蘇玉萍從事性交易並無刑事責任，被告知悉前情自
    亦無任何刑責可言，且單純「知悉」他人從事性交易，實不
    等同「媒介」性交易，果無具體事證證明被告確有媒介性交
    行為，要難僅因被告單純知悉蘇玉萍從事性交易，遽以推論
    被告媒介性交易。再者，證人蘇玉萍前開所言並無法證明被
    告有何媒介性交行為，縱認被告搭載蘇玉萍前往旅館從事性
    交易，然此等單純「載送」行為，實無任何「媒介」可言。
    至公訴意旨所謂俗稱之「馬伕」，係指受媒介性交者僱用，
    而與媒介性交者就媒介性交有犯意聯絡，而為搭載女子從事
    性交之分工，然本件並無證據可認被告有與此次媒介蘇玉萍
    性交之人犯意聯絡，自難僅因被告所搭載之女子蘇玉萍從事
    性交，即遽認被告有何媒介性交行為。故證人蘇玉萍之證言
    並無法證明被告有何媒介此次性交易之舉，而被告單純「載
    送」蘇玉萍，或縱知悉蘇玉萍從事性交易，均非「媒介」性
    交易，要難以此推論被告有何媒介性交易之舉。
  (二)證人顏鼎盛於警詢時證述：98年6 月27日16時30分，伊撥打
    00000000000 號行動電話詢問一位綽號「小敏」之女子是否
    有小姐，「小敏」稱有，伊於同日17時40分至新北市○○區
    ○○路3 段8 號雅堤汽車旅館315 號房，然後告知「小敏」
    伊所在房號，5 分鐘後，蘇玉萍即前來與伊性交易，此次性
    交易係「小敏」媒介等語（見前開偵查卷第19至20頁）。證
    人顏鼎盛證述其係撥打00000000000 號行動電話洽談此次性
    交易，與證人蘇玉萍所述此次性交易係林姓女子以00000000
    00號行動電話聯絡其前往應召一節互核相符，可見渠等所述
    堪信屬實，而觀諸證人顏鼎盛前開所述，此次性交易係由「
    小敏」所媒介，其未敘及被告有何參與媒介此次性交易情事
    ，故證人顏鼎盛證述內容，並無法為公訴人所指被告媒介性
    交易犯行之佐證。
  (三)0000000000號行動電話係蘇玉萍所使用，0000000000號行動
    電話係被告所使用一情，固據被告供述及證人蘇玉萍證述明
    確，然前開行動電話相互通聯之紀錄，僅能證明被告與蘇玉
    萍間互有聯絡之事實，並無法得知渠等交談內容，且公訴意
    旨亦稱前開通聯紀錄係證明應召站成員直接通知蘇玉萍至指
    定賓館性交易後，方由蘇玉萍與被告聯繫，由被告搭載蘇玉
    萍前往赴應之事實（見起訴書證據清單編號4 所示），可見
    並無應召站聯繫被告之情形。而應召站之所以僱用接送應召
    女子即俗稱「馬伕」之人，無非係為藉由「馬伕」接送應召
    女子並收取性交易報酬之方式，掌控所媒介性交易之情形及
    所得，為達此目的，衡情應召站當會與所僱用之「馬伕」直
    接聯繫，以掌握確切資訊，是苟被告確受雇於應召站，應召
    站當會直接與被告聯繫接送蘇玉萍事宜，實則不然，本案並
    無被告與應召站聯繫之情形，已如前述，則被告是否受雇於
    應召站，至為可疑。至蘇玉萍雖聯繫被告接送，然並無證據
    證明蘇玉萍此舉係受應召站指示傳達，自無法以此推論被告
    與媒介性交之應召站有何犯意之聯結。從而，前開通聯紀錄
    亦無法為公訴意旨所指被告犯行之證明。
  (四)扣案行動電話SIM 卡2 張、潤滑液4 瓶、性交易所得3,500
    元，僅能證明蘇玉萍與顏鼎盛為性交易之事實，然無法證明
    何人媒介此次性交易，更遑論被告參與媒介情事，自不足為
    公訴意旨所指被告犯行之證明。
六、綜上事證，實無法僅憑上開公訴意旨論罪依據，即遽認被告
    有公訴人所指之意圖使女子與他人性交而媒介以營利之犯行
    ，此外，復查無其他積極事證足證被告有公訴意旨所指犯行
    ，依前揭之說明，自應為被告無罪之諭知。
據上論斷，應依刑事訴訟法第301 條第1 項，判決如主文。
本案經檢察官林修平到庭執行職務。
中    華    民    國   100    年    5     月    26    日
                  刑事第十一庭審判長法  官  李君豪
                                    法  官  錢衍蓁
                                    法  官  何燕蓉
如不服本判決，應於送達後10日內敘明上訴理由，向本院提出上
訴狀，上訴於本院第二審合議庭 (應附繕本) 。其未敘述上訴理
由者，應於上訴期間屆滿後20日內向本院補提理由書「切勿逕送
上級法院」。
上列正本證明與原本無異。
                                    書記官  王元佑
中    華    民    國   100    年    5     月    27    日